# 支付的版权费用应在无形资产哪个明细科目核算？

提问人：coolfish 时间：2011-10-24 17:04:37
支付的版权费用应在无形资产哪个明细科目核算？ 特许权吗？

回答人：chenyiwei
是一定期限内的使用权，还是所有权？

提问人：coolfish 时间：2011-10-24 21:17:31
陈老师，属于在一定期间内使用的使用权

回答人：chenyiwei
可使用“无形资产——著作权使用权”。

提问人：宽阔视野 时间：2015-12-26 18:20:11
陈老师，游戏公司购买的一定时期内（比如 5 年）的文学作品的游戏改编权，在此期限内，公司可以用其来制作游戏，可以是多款。
公司自主研发游戏的研发费用是费用化的。请教您这个怎么核算比较合理，能否计入研发费用。 （ 1 ）购入时一次性计入研发费用。
（ 2 ）分期摊销计入研发费用。 （ 3 ）第一个游戏开发时一次性计入研发费用。 （ 4 ）其他

回答人：chenyiwei
如果第一个游戏投入开发时，没有明确证据表明该改编权还将用于后续游戏开发的，则建议一次性计入第一个游戏的开发支出中，也就是你说的第 3 种做法。如果有明确计划开发后续游戏，则保留部分开发权成本计入后续游戏。

提问人：宽阔视野 时间：2016-01-28 09:39:25
陈老师，还是接上面这个，假设我们买的某部文学作品 5 年内中国大陆的游戏改编权的买断授权和转授权的权利，金额为 1000 万，即我们可以自己开发游戏，也可以转授权给别的游戏开发公司开发游戏，我们可以收取授权费用。这样的模式该如何进行会计处理比较合理。因为IP的特点，可能一开始就是囤这IP,过两年之后会有计划。或者一开始先自己开发游戏，到两年后再授权第三方开发游戏。
公司可能一开始没有很明确的计划。

回答人：chenyiwei
若一开始无明确计划，可以购入时先确认为无形资产，并在授权期内摊销，后续根据实际利用情况和未来计划等因素考虑成本的分摊问题。注意在期末进行减值测试，并且在所有经济利益预计消耗完毕时将成本全部结转完。